最高法院刑事判決　　　　　　　　　　　　　　　　八十六年度台非字第二七五號
　　上 訴 人　最高法院檢察署檢察總長
　　被　　告　詹淑譽
右上訴人因被告違反麻醉藥品管理條例案件，對於台灣台中地方法院中華民國八十六
年三月十日第一審確定判決（八十六年度易緝字第九九號，起訴案號：台灣台中地方
法院檢察署八十三年度偵字第五三一八號），認為違法，提起非常上訴，本院判決如
左：
    主  文
原判決撤銷。
本件公訴不受理。
    理  由
非常上訴理由稱：「按已經提起公訴或自訴之案件，在同一法院重行起訴者，應諭知
不受理之判決，刑事訴訟法第三百零三條第二款定有明文。被告詹淑譽於民國八十二
年五月間起至同年十一月中旬止，在南投縣水里鄉新城村新城巷一○三號，連續多次
非法吸用化學合成麻醉藥品安非他命之犯行，經台灣台中地方法院檢察署檢察官以八
十二年度偵字第四五九五號起訴書提起公訴，並於八十三年一月五日檢同卷證函達台
灣台中地方法院，嗣又發現被告在南投縣水里鄉新城村一○三號及台中縣東勢鎮大雪
山腰工寮內等處，先後多次非命（法）吸用安非他命，最後一次係於八十六年一月十
六日在大雪山腰工寮內吸用安非他命，檢察官認其非法吸用安非他命之犯行，與已起
訴之犯罪事實，有連續犯之關係，為裁判上之一罪，乃於八十六年二月十三日以中檢
輝厚字第七九一六號函檢同卷證，送請一併審判。台灣台中地方法院並於八十六年三
月十日以八十六年度易緝字第九八號刑事判決科處被告罪刑，於同年四月七日確定在
案。惟被告於上開犯罪期間內即八十三年一月起至同年一月十一日止，尚在不詳地點
，先後多次非法吸用安非他命，檢察官對於同一連續犯罪事實，於八十三年三月二十
八日又以八十三年度偵字第五三一八號起訴書重行提起公訴（按被告為警查獲時，冒
詹淑真名義應訊，檢察官亦以被告詹淑真名義起訴，法院審判時發現其本名，已用原
來姓名判決。又關於被告犯罪時間，判決書引用起訴書所載，起訴書誤八十三年為八
十二年（見田中分局田警刑字第三○二號刑事〔偵〕查卷宗，彰他〔化〕地檢署八十
三年度偵字第八六二號偵查卷宗第十五至第十九頁），原審法院失察，竟於八十六年
三月十日判決時，不從程序上諭知不受理，而逕為實體上之科刑判決（八十六年易緝
字第九九號），自屬違背法令，案經確定，且不利於被告，爰依刑事訴訟法第四百四
十一條、第四百四十三條提起非常上訴，以資救濟」云云。
本院按已經提起公訴或自訴之案件，在同一法院重行起訴者，應諭知不受理之判決，
刑事訴訟法第三百零三條第二款定有明文。本件被告詹淑譽於民國（下同）八十二年
五月間起至同年十一月中旬止，在南投縣水里鄉新城村新城巷一○三號，連續多次非
法吸用化學合成麻醉藥品安非他命，經台灣台中地方法院檢察署檢察官以八十二年度
偵字第四五九五號起訴書提起公訴，並於八十三年一月五日函送台灣台中地方法院審
理，嗣又發現被告在南投縣水里鄉新城村一○三號及台中縣東勢鎮大雪山腰工寮內等
處，先後多次非法吸用安非他命，最後一次係於八十六年一月十六日在大雪山腰工寮
內吸用安非他命，檢察官認其非法吸用安非他命之犯行，與已起訴之犯罪事實，有連
續犯之關係，為裁判上之一罪，乃於八十六年二月十三日以中檢輝厚字第七九一六號
函，送請一併審判。台灣台中地方法院並於八十六年三月十日以八十六年度易緝字第
九八號刑事判決科處被告罪刑，於同年四月七日確定在案。惟被告於上開犯罪期間內
即八十三年一月起至同年一月十一日止，尚在不詳地點，先後多次非法吸用安非他命
，檢察官對該犯罪事實，於八十三年三月二十八日，以八十三年度偵字第五三一八號
起訴書重行提起公訴〔按被告為警查獲時，冒詹淑真名義應訊，檢察官亦以被告詹淑
真名義起訴，法院審判時發現其本名，已用原來姓名判決，又關於被告犯罪時間，判
決書引用起訴書所載，起訴書誤八十三年為八十二年（見田中分局田警刑字第三○二
號刑事偵查卷宗，彰化地檢署八十三年度偵字第八六二號偵查卷宗第十五至第十九頁
）〕，有各該案卷可稽，經查後案與前案之犯罪時間有部分重疊，犯罪構成要件相同
，顯係基於概括犯意為之，為裁判上一罪（法律上同一案件），繫屬在後之案件，應
諭知公訴不受理，始為適法，乃原審法院不察，就此部分仍為實體之科刑判決，自屬
違背法令，案經確定，且於被告不利，非常上訴意旨執以指摘，洵有理由，應由本院
將原判決撤銷，依法另為不受理之判決，用資救濟。
據上論結，應依刑事訴訟法第四百四十七條第一項第一款但書、第三百零三條第二款
，判決如主文。
中      華      民      國    八十六    年      九      月      十      日
                              最高法院刑事第四庭
                                  審判長法官  莊  來  成
                                        法官  曾  有  田
                                        法官  王  德  雲
                                        法官  謝  俊  雄
                                        法官  林  永  茂
      右正本證明與原本無異
                                              書  記  官
中      華      民      國    八十六    年      九      月     十七     日
